【裁判字號】    99,易,1019
【裁判日期】    991029
【裁判案由】    竊盜
【裁判全文】
臺灣彰化地方法院刑事判決              99年度易字第1019號
公  訴  人  臺灣彰化地方法院檢察署檢察官
被      告  甲○○
上列被告因竊盜案件，經檢察官提起公訴（99年度偵字第8672號
），本院判決如下：
    主  文
甲○○踰越安全設備於夜間侵入住宅竊盜，累犯，處有期徒刑柒
月。
    事  實
一、甲○○曾於民國97年間，因妨害自由案件（起訴書誤載竊盜
    案件），經臺灣臺中地方法院以97年度沙簡字第312號簡易
    判決處刑書判處有期徒刑3月，如易科罰金以新台幣1仟元折
    算1日確定，於97年8月18日以易科罰金之方式執行完畢。詎
    仍不知悔改，復基於意圖為自己不法所有，於99年9月14日
    凌晨（夜間）2時許，利用屋後防火巷隔壁建物之鐵窗，攀
    爬至鄭聖懇及其妻乙○○位於彰化縣北斗鎮○○街183號之
    住宅2樓，以徒手方式將該處2樓鐵窗之鐵栓移開後，由該處
    侵入屋內竊盜，乃竊得乙○○所有新臺幣（下同）26元，嗣
    因誤觸屋內其他物品，發出聲響，而為乙○○發覺；甲○○
    見竊盜事跡敗露乃自上址2樓躍下逃逸，惟適陷落該處1樓水
    溝之中，而為追至之鄭聖懇、乙○○當場逮捕並報警處理。
二、案經彰化縣警察局北斗分局報告臺灣彰化地方法院檢察署檢
    察官偵查起訴。
    理  由
壹、程序部分
一、按被告以外之人於審判外之言詞或書面陳述，除法律有規定
    者外，不得作為證據，刑事訴訟法第159 條第1 項固有明文
    ，惟被告以外之人於審判外之陳述，雖不符合同法第159 條
    之1 至第159 條之4 規定，但經當事人於審判程序同意作為
    證據，法院審酌該言詞陳述或書面陳述作成時之情況，認為
    適當者，亦得為證據，當事人、代理人或辯護人於法院調查
    證據時，知有第159條第1項不得為證據之情形，而未於言詞
    辯論終結前聲明異議者，視為有前項之同意，此觀同法第15
    9條之5規定即明。查本判決後開引用各該被告以外之人於審
    判外之陳述（包含書面陳述），皆屬傳聞證據，惟當事人雖
    知上開證據資料為傳聞證據，仍於本院準備程序及審判期日
    中對各該證據資料均表示同意或無意見而不予爭執，且迄至
    言詞辯論終結前亦未再聲明異議，本院審酌上開證據資料製
    作時之情況尚無違法不當等瑕疵，且與本案具有關連性，認
    為以之作為證據應屬適當，揆諸前開規定，爰逕依刑事訴訟
    法第159條之5規定，認前揭證據資料均具有證據能力。
二、本案其餘非供述證據，當事人均同意全部證據之證據能力，
    本院審酌該等證據作成及取得之程序均無違法之處，是後述
    所引用證據之證據能力均無疑義，合先敘明。
貳、實體部分
一、上開犯罪事實，業據被告甲○○於警詢、偵查時及本院審理
    程序中，供承不諱，核與證人即被害人鄭聖懇、乙○○於警
    詢中指述之情節相符，並有扣押物品目錄表、贓物認領保管
    單各1紙、現場採證相片10幀在卷可資佐證，是被告甲○○
    之自白與事實相符，堪以採信。本案罪證明確，被告甲○○
    之竊盜犯行，堪以認定。
二、按刑法第321條第1項第2款所稱之「其他安全設備」，係指
    門扇、牆垣以外，依社會通常觀念足認為防盜之設備而言，
    如門鎖、窗戶、房間門或落地門、窗均屬之；復按刑法所謂
    夜間，為日沒後日出前。經查，本件被告在被害人住處2樓
    踰越未上鎖之鐵格窗，具有防閑之作用，應屬安全設備無疑
    ；又其犯罪時間在凌晨2時許，即屬夜間無訛。是核被告甲
    ○○所為，係犯刑法第321條第1項第2款、第1款之踰越安全
    設備於夜間侵入住宅竊盜罪。次按刑法第321條第1項所列各
    款為竊盜之加重條件，如犯竊盜罪兼具數款加重情形時，因
    竊盜行為祇有一個，仍祇成立一罪，不能認為法律競合或犯
    罪競合，但判決主文應將各種加重情形順序揭明，理由並應
    引用各款，俾相適應（最高法院69年台上字第3945號判例參
    照）。是本件被告所為應屬實質上一罪，僅論以單一之加重
    竊盜犯行，惟公訴意旨認被告就本件竊盜犯行，係以1行為
    同時觸犯刑法第321條第1款、第2款罪名之想像競合犯，容
    有誤會，附此敘明。又被告有如事實欄所述前科及執行紀錄
    ，有臺灣彰化地方法院檢察署刑案資料查註紀錄表、臺灣高
    等法院被告前案紀錄表各1份在卷可考，其於5年以內故意再
    犯本件有期徒刑以上之罪，為累犯，應依刑法第47條第1項
    之規定加重其刑。爰審酌被告正值壯年，不思循正當途徑獲
    取財物，竟率爾漠視他人財產權益，並考量其竊取財物之價
    值低微、對社會治安所生危害之程度及犯後坦承犯行等一切
    情狀，量處如主文所示之刑。
據上論斷，應依刑事訴訟法第299條第1項前段，刑法第321條第1
項第2款、第1款、第47條第1項，判決如主文。
本案經檢察官朱健福到庭執行職務。
中    華    民    國    99    年    10    月    29    日
                         刑事第三庭   法  官  洪志賢
以上正本證明與原本無異。
如不服本判決應於收受判決後10日內向本院提出上訴書狀，並應
敘述具體理由；其未敘述上訴理由者，應於上訴期間屆滿後20日
內向本院補提理由書（均須按他造當事人之人數附繕本）「切勿
逕送上級法院」。
告訴人或被害人對於判決如有不服具備理由請求檢察官上訴者，
其上訴期間之計算係以檢察官收受判決正本之日期為準。
中    華    民    國    99    年    10    月    29    日
                                      書記官  許億先
附錄本案論罪科刑法條全文：
中華民國刑法第321條
（加重竊盜罪）
犯竊盜罪而有左列情形之一者，處 6 月以上、 5 年以下有期徒
刑：
一、於夜間侵入住宅或有人居住之建築物、船艦或隱匿其內而犯
    之者。
二、毀越門扇、牆垣或其他安全設備而犯之者。
三、攜帶兇器而犯之者。
四、結夥三人以上而犯之者。
五、乘火災、水災或其他災害之際而犯之者。
六、在車站或埠頭而犯之者。
前項之未遂犯罰之。

司法院資訊處製作；財團法人民間司法改革基金會備份。
